臺灣南投地方法院小額民事判決
111年度投小字第327號
原      告  元大國際資產管理股份有限公司

法定代理人  宋耀明  
訴訟代理人  許添棟  
            蕭育涵律師
被      告  林麗琴  



上列當事人間清償信用卡消費款事件，本院於民國111年10月3日
言詞辯論終結，判決如下：
    主      文
被告應給付原告新臺幣柒萬陸仟捌佰陸拾陸元，及其中新臺幣陸
萬玖仟肆佰零柒元自民國九十五年十二月十八日起至民國一百零
四年八月三十一日止，按週年利率百分之二十計算之利息，暨自
民國一百零四年九月一日起至清償日止，按週年利率百分之十五
計算之利息。
原告其餘之訴駁回。
訴訟費用新臺幣壹仟元由被告負擔。
本判決第一項得假執行。
    事實及理由
壹、程序方面：
一、訴狀送達後，原告不得將原訴變更或追加他訴。但擴張或減
    縮應受判決事項之聲明者，不在此限。民事訴訟法第255條
    第1項但書第3款定有明文。本件原告起訴時訴之聲明為：被
    告應給付原告新臺幣（下同）80,465元，及其中71,704元自
    民國95年12月18日起至104年8月31日止，按週年利率20%計
    算之利息，暨自104年9月1日起至清償日止，按週年利率15%
    計算之利息，暨自95年12月18日起至清償日止，按月給付60
    0元之違約金。嗣於本院111年10月3日言詞辯論期日時變更
    訴之聲明為：被告應給付原告80,465元，及其中70,307元自
    95年12月18日起至104年8月31日止，按週年利率20%計算之
    利息，暨自104年9月1日起至清償日止，按週年利率15%計算
    之利息，暨自95年12月18日起至清償日止，按月給付600元
    之違約金。原告上開所為訴之變更，核屬減縮應受判決事項
    之聲明，與前揭規定相符，應予准許。
二、被告經合法通知，無正當理由，未於言詞辯論期日到場，核
    無民事訴訟法第386條各款所列情形，爰依原告之聲請，由
    其一造辯論而為判決。
貳、實體方面：
一、原告起訴主張：被告前向訴外人日盛國際商業銀行股份有限
    公司（下稱日盛銀行）申請信用卡使用，依約被告得於特約
    商店記帳消費或預借現金，但應於每月繳款截止日前繳納消
    費款額及預借現金額，或繳納最低應繳金額，餘款則按週年
    利率20%計算循環信用利息，暨按月加計違約金。詎被告未
    依約繳款，尚積欠80,465元（含本金69,407元、利息7,458
    元、違約金3,600元）未清償。嗣日盛銀行已於100年8月15
    日將上開債權讓原告，並於同年9月30日公告。爰本於信用
    卡契約及債權讓與之法律關係，提起本件訴訟等語。並聲明
    ：被告應給付原告80,465元，及其中70,307元自95年12月18
    日起至104年8月31日止，按週年利率20%計算之利息，暨自1
    04年9月1日起至清償日止，按週年利率15%計算之利息，暨
    自95年12月18日起至清償日止，按月給付600元之違約金。
二、被告經合法通知未於言詞辯論期日到場，亦未提出書狀為任
    何聲明或陳述。
三、法院之判斷：
（一）原告主張之上開事實，業據其提出與所述相符之信用卡申
      請書、用卡須知、消費明細、債權讓與證明書、台灣新生
      報公告等件為證。而被告對原告主張之上開事實，已於相
      當時期受合法之通知，未於言詞辯論期日到場，亦未提出
      任何書狀為何爭執，依民事訴訟法第436條之23準用第436
      條第2項，依同法第280條第3項準用同條第1項規定視同自
      認，是堪信原告之主張為真實。
（二）利息不得滾入原本再生利息，民法第207條定有明文，其
      立法意旨在於滾利作本，足使原本債務額迅速增加，於債
      務人至於不利，為保護債務人，故設複利之禁止規定，再
      民法第233條第2項所定對於利息無須支付遲利息之規定，
      係與民法第207條規定相配合呼應之規定，是民法第207條
      所欲規範禁止之情形，亦應適用民法第233條第2項之規定
      ，以相配合。因被告所負之違約金債務，係本於被告之原
      定金錢給付債務所生，為附從於主債務之附屬金錢之債，
      與一般利息之債係附從於同種類給付之主債務情形相同，
      其將違約金滾入原本再生利息之效果，與利息滾入原本之
      效果係屬相同，為使民法第207條、第233條第2項之立法
      意旨得以貫澈，自應類推上開規定，使被告所負之違約金
      債務不必支付遲延利息。經查，由原告所提出之消費明細
      觀之，原告前開請求金額70,307元乃包含本金69,407元及
      違約金900元，原告既未舉證證明有以書面約定民法第207
      條第1項但書或第2項之情形，依上開說明，原告自不得將
      違約金900元滾入原本再計算利息。
（三）約定之違約金額過高者，法院得減至相當之數額，民法第
      252條定有明文。而契約當事人約定之違約金是否過高，
      應依一般客觀之事實、社會經濟狀況、當事人實際上所受
      損害及債務人如能如期履行債務時，債權人可享受之一切
      利益為衡量標準。經查，本件被告與日盛銀行固於上開用
      卡須知約定如持卡人未於每期繳款截止日前付清當期最低
      應付款項，得收取違約金，惟本院審酌原告因被告遲延給
      付，除受有利息損失外，尚難認有其他損害，且原告已依
      前揭單方擬定之定型化約款，向消費者即被告收取週年利
      率20%計算之利息，已因此獲取大量之經濟利益，是本院
      認原告請求之違約金金額顯屬過高，應酌減為1元為適當
      。
四、綜上所述，原告本於信用卡契約及債權讓與之法律關係，請
    求被告給付76,866元，及其中69,407元自95年12月18日起至
    104年8月31日止，按週年利率20%計算之利息，及自104年9
    月1日起至清償日止，按週年利率15%計算之利息，為有理由
    ，應予准許，然逾此範圍之請求，為無理由，應予駁回。
五、本件原告勝訴部分係就民事訴訟法第436條之8適用小額訴訟
    程序所為被告敗訴之判決，依同法第436條之20規定，應依
    職權宣告假執行。
六、依民事訴訟法第436條之19第1項、第79條規定，本件訴訟費
    用額確定為1,000元（即原告繳納之第一審裁判費1,000元）
    ，本院審酌兩造勝敗之比例，由被告負擔為適宜。
中　　華　　民　　國　　111 　年　　10　　月　　17　　日
                        臺灣南投地方法院南投簡易庭
                              法  官  丁婉容
以上為正本係照原本作成。
如不服本判決，應於送達後二十日內，向本院提出上訴狀，並表
明上訴理由（上訴理由應表明一、原判決所違背之法令及具體內
容。二、依訴訟資料可認為原判決有違背法令之具體事實。），
如於本判決宣示後送達前提起上訴者，應於判決送達後二十日內
補提上訴理由書（須附繕本），如未於上訴後二十日內補提合法
上訴理由書，法院得逕以裁定駁回上訴；並向本院繳足上訴裁判
費。　　　　　　　　　　　　　　　
中　　華　　民　　國　　111 　年　　10　　月　　17　　日
                              書記官  詹書瑋